【裁判字號】    90,台上,4279
【裁判日期】    900712
【裁判案由】    偽造文書
【裁判全文】
最高法院刑事判決                                九十年度台上字第四二七九號
    上訴人  台灣高等法院台南分院檢察署檢察官
    被  告  甲○○
右上訴人因被告偽造文書案件，不服台灣高等法院台南分院中華民國九十年四月十二
日第二審判決（九十年度上訴字第四○三號，起訴案號：台灣台南地方法院檢察署八
十九年度偵字第九九三二號），提起上訴，本院判決如左：
    主  文
上訴駁回。
    理  由
按刑事訴訟法第三百七十七條規定，上訴於第三審法院，非以判決違背法令為理由，
不得為之。是提起第三審上訴，應以原判決違背法令為理由，係屬法定要件。如果上
訴理由狀並未依據卷內訴訟資料，具體指摘原判決不適用何種法則或如何適用不當，
或所指摘原判決違法情事，顯與法律規定得為第三審上訴理由之違法情形，不相適合
時，均應認其上訴為違背法律上之程式，予以駁回。本件原判決維持第一審依牽連犯
關係，從一重論處被告甲○○行使偽造私文書，足以生損害於他人累犯罪刑之判決，
駁回其在第二審之上訴。已詳認定犯罪事實之依據及憑以認定之理由，並對被告之
辯詞，如何不足採信，均已依據卷內資料予以指駁及說明。上訴意旨雖以原判決之主
文諭知上訴駁回（即同第一審判決主文諭知瑞仕珠寶銀樓八十九年八月二十四日之簽
帳單上偽造蕭志聖署押壹枚沒收），且認定之犯罪事實將「甲○○在信用卡簽帳單上
偽造蕭志聖署押方式偽造具私文書性質簽帳單，並持以交付店員而行使偽造私文書」
詳記於事實欄，然於理由內未說明「瑞仕珠寶銀樓八十九年八月二十四日之簽帳單上
偽造蕭志聖署押壹枚，應依刑法第二百十九條宣告沒收」，有判決理由不備之違法云
云。然查上開簽帳單上偽造之蕭志聖署押一枚應予沒收，第一審判決主文、事實及理
由，已予記載、認定及說明，據上論斷欄亦引用刑法第二百十九條。而原判決既認定
第一審判決認事用法，並無違誤，維持第一審判決，駁回被告在第二審之上訴，則其
理由未將第一審判決理由所述「又簽帳單上偽造之蕭志聖署押一枚，應依刑法第二百
十九條宣告沒收」，予以記載，顯係漏寫。因不影響全案情節與判決本旨，自應予補
正，不得執為適法上訴第三審之理由。上訴意旨置原判決之論於不顧，徒對原審判
決漏載得予補正之事項，任意指摘，難謂已符合首揭法定上訴要件，其上訴違背法律
上之程式，應予駁回。
據上論結，應依刑事訴訟法第三百九十五條前段，判決如主文。
中      華      民      國     九十     年      七      月     十二     日
                              最高法院刑事第六庭
                                  審判長法官  謝  家  鶴
                                        法官  洪  文  章
                                        法官  陳  世  淙
                                        法官  洪  佳  濱
                                        法官  陳  正  庸
      右正本證明與原本無異
                                              書  記  官
中      華      民      國     九十     年      七      月    二十七    日


司法院資訊處製作；財團法人民間司法改革基金會備份。
